【裁判字號】    92,交抗,335
【裁判日期】    920513
【裁判案由】    聲明異議
【裁判全文】
臺灣高等法院臺中分院刑事裁定                  九十二年度交抗字第三三五號
    抗  告  人
    即受處分人  甲○○
右列抗告人因聲明異議案件，不服臺灣苗栗地方法院中華民國九十二年三月三十一日
裁定（九十二年度交聲字第四號）提起抗告，本院裁定如左：
    主      文
抗告駁回。
    理      由
一、按道路交通管理處罰條例第五條規定：「為維護道路交通安全與暢通，公路或警
    察機關於必要時，得就左列事項發布命令：一、指定某線道路或某線道路區段禁
    止或限制車輛、行人通行，或禁止穿越道路，或禁止停車及臨時停車˙˙˙」；
    又「汽車駕駛人，駕駛汽車有左列情形之一，而本章各條無處罰之規定者，處新
    台幣九百元以上一千八百元以下罰鍰：˙˙˙二、不遵守公路或警察機關，依第
    五條規定所發布明令者。˙˙˙」；「汽車駕駛人有左列各款所列條款之一者，
    除依原條款處罰鍰外，並予記點：一、有˙˙˙第六十條第一項、第二項第一款
    至第三款情形之一者，各記違規點數一點。˙˙」，道路交通管理處罰條例第六
    十條第二項第二款、第六十三條第一項第一款亦分別定有明文。
二、聲明異議意旨略以：異議人駕駛一部車牌號碼Ｇ０─三九０號營業曳引車，於民
    國（下同）九十一年十月十三日十四時四十三分許，在桃園縣大園鄉○○路段，
    遭桃園縣警察局大園分局員警，以「禁駛路段行駛」加以舉發，該路段無放置設
    立警告禁止聯結車行駛標誌（參酌附件），異議人對桃園縣警察局大園分局所述
    之違規事實，向苗栗監理站聲明不服，請求免罰，惟苗栗監理站逕轉大園分局，
    完全採信大園分局之說法，特此聲明不服，其理由如下：（一）大園分局警員是
    在橫南路二三八號前定點攔檢，而橫南路二三八號是在橫南路的中間處一個八十
    度左右轉彎處後方攔檢，同時另有一部被開具舉發單車號ＦＨ─三九三號曳引車
    可證明，因此異議人懷疑攔檢員警在前端路口無設立禁止標誌的路段中間處攔檢
    ，是否有設陷阱於駕駛人違規行駛，以開立罰單達到業績為目的的嫌疑。（二）
    大園分局以縣政府公告為準則，固然是對，但是否有考慮大部分駕駛人之習慣，
都以現狀道路之交通標誌行駛道路為依據，那有辦法隨身攜帶一本比六法全書還
    厚台灣省各縣市○○○○○道路管理條例，行駛於道路及熟記此各條例法規？為
    此請求撤銷原處分，改為不罰云云。
三、原裁定以抗告人即被移送人（以下簡稱為被移送人）甲○○駕駛車牌號碼ＧＯ─
    三九０號營業貨運曳引車（即砂石車），於民國（下同）九十一年十月十三日下
    午二時四十三分許，行經桃園縣大園鄉○○路段時，為桃園縣警察局大園分局員
    警舉發「禁駛路段行駛」之違規事實，有桃園縣警察局九十一年十月十三日桃警
    局交字第Ｄ九Ｂ二一三七六一號舉發違反道路交通管理事件通知單影本乙紙在卷
    足參。而該路段是否有禁止砂石車通行，經桃園縣政府函覆原審稱：「查旨揭路
    段並未開放砂石車行駛，故禁止砂石車通行。該路段以大園中正東路為起點並於
    中正東路之號誌桿上設有禁行大貨車（含砂石車）標誌，有關砂石車輛行駛路線
    ，本縣開放路段經於九十一年七月九日以府交運字第０九一０一四六九一八號公
    告在案（如附件），並自同年八月一日起實施」，有該府九十二年二月六日府交
    運字第０九二００一二００九號函乙紙、桃園縣政府九十一年七月九日府交運字
  第０九一０一四六九一八號公告影本乙紙在卷足憑，顯然被移送人違規地點，確
    經桃園縣政府公告禁止砂石車通行，且在該路段之起點即大園鄉○○○路之號誌
    桿上，亦設有禁止大貨車（含砂石車）通行之標誌，被移送人不遵守桃園縣政府
    公告砂石車輛行駛路線暨時段之命令，駕駛上開砂石車行駛於桃園縣大園鄉○○
    路段，當然違反道路交通管理處罰條例之相關規定，從而認被移送人辯稱：「員
    警在未設置禁止砂石車通行標誌之路段取締，及未考慮駕駛人習慣」云云，均不
    足採。原處分機關交通部公路總局新竹區監理所苗栗監理站於九十一年十二月六
    日依道路交通管理處罰條例第六十條第二項第二款、第六十三條第一項第一款、
    違反道路交通管理事件統一裁罰標準及處理細則第四十四條第一項規定，裁罰被
    移送人罰鍰新台幣九百元，並記違規點數一點，於法有據，因而予以裁定駁回被
    移送人之聲明異議，經核於法並無違誤。被移送人抗告意旨空口（未具任何理由
    ）指摘原裁定不當，並無理由，應予駁回。
四、據上論結，應依刑事訴訟法第四百十二條，裁定如主文。
中      華      民      國      九十二  年      五      月      十三    日
                  臺灣高等法院臺中分院刑事第八庭
                                      審判長法  官  羅  得  村
                                            法  官  陳  毓  秀
                                            法  官  劉  榮  服
右正本證明與原本無異。
不得再抗告。
                                            書記官  陳  俞  豪
中      華      民      國      九十二  年      五      月      十四    日
                                                                        Ａ


司法院資訊處製作；財團法人民間司法改革基金會備份。
